【裁判字號】    97,訴,1274
【裁判日期】    970731
【裁判案由】    搶奪等
【裁判全文】
臺灣臺北地方法院刑事判決              97年度訴字第1274號
公  訴  人  臺灣臺北地方法院檢察署檢察官
被      告  甲○○
                    （現在臺灣臺北看守所附設勒戒處所執行
上列被告因搶奪等案件，經檢察官提起公訴（九十七年度偵字第
一一二一一號），因被告於準備程序進行中就被訴事實為有罪之
陳述，且所犯非死刑、無期徒刑、最輕本刑為三年以上有期徒刑
之罪或高等法院管轄第一審案件，經告知簡式審判程序之旨，並
聽取檢察官、被告之意見後，經本院合議庭裁定由受命法官獨任
進行簡式審判程序審理判決如下：
    主  文
甲○○共同意圖為自己不法之所有，而搶奪他人之動產，處有期
徒刑拾月，又共同意圖為自己不法之所有，而搶奪他人之動產，
處有期徒刑拾月，又竊盜，處有期徒刑陸月，又意圖為自己不法
之所有，而搶奪他人之動產，處有期徒刑拾月，應執行有期徒刑
貳年陸月。
    事  實
一、甲○○自民國九十七年九月二十日起，分別起搶奪、竊盜之
    犯意，為下列行為：(一)與陳培玲共同意圖為自己不法之所有
    （陳培玲所涉搶奪罪嫌，由檢察官另行偵查），於民國九十
    六年九月二十日十三時許，騎乘車號不詳之重型機車，搭載
    陳培玲，於臺北市大安區○○○路○段三一二號前，趁騎乘
    腳踏車之乙○○不注意之際，由陳培玲下手搶奪乙○○所有
    ，置於腳踏車置物籃，內有行動電話一支、現金新臺幣（下
    同）三千餘元、國民身分證一張等物之皮包一個，得手後逃
    逸。(二)與陳培玲共同意圖為自己不法之所有，於九十六年九
    月二十六日十五時十分許，騎乘車號不詳之重型機車，搭載
    陳培玲，於臺北市大安區○○○路○段一三五巷十七號前，
    趁戊○○不注意之際，由甲○○下手搶奪戊○○所有，內有
    現金一萬元、信用卡三張、金融卡二張、國民身分證一張、
    健保卡一張、汽車駕駛執照一張、行動電話一支等物之ＬＶ
    皮包一個，得手後逃逸。(三)意圖為自己不法之所有，於九十
    七年四月二十四日十五時四十分許，在臺北市大安區○○○
    路○段三三三巷十六號前，以拾得之鑰匙，撬開鎖頭，竊取
    丙○○所有之Ｆ二三—九００號重型機車。(四)甲○○竊得上
    開機車後，旋基於搶奪犯意，於同日十七時許，騎乘該機車
    至臺北市○○○路○段九四巷六號前，趁丁○○不注意之際
    ，搶奪丁○○所有，內有信用卡八張、金融卡一張、國民身
    分證一張、健保卡一張、行動電話一支、遠東百貨公司禮券
    （價值四千元）、ＳＯＧＯ百貨公司禮券（價值三千元）、
    現金一萬七千元之皮包一個，得手後逃逸。甲○○搶得上開
    物品後，除現金留存花用外，將其餘物品任意棄置。嗣經各
    被害人報案，而甲○○因另案遭通緝，於九十七年五月十三
    日二十三時許，在臺北市○○區○○街二段二六八巷與延平
    北路四段路口，為警逮捕，進而查悉上情。
二、案經臺北市政府警察局中山分局報告臺灣臺北地方法院檢察
    署檢察官偵查起訴。
    理  由
一、訊據被告甲○○坦承上開竊盜、搶奪犯行（偵卷第十三至十
    五、一二九、一三三、一八八頁、本院九十七年七月八日準
    備程序筆錄、審判筆錄），且經被害人乙○○、戊○○、丁○○、丙○○於警詢中證述在卷（乙○○部分見偵卷第五七
    至五九頁、戊○○部分見偵卷七一至七三頁、丁○○部分見
    偵卷第九四、九五頁、丙○○部分見偵卷第一七五、一七六
    頁），並有臺北市政府警察局車輛協尋電腦輸入單、車輛尋
    獲電腦輸入單在卷可稽（偵卷第九六、一七六），及監視錄
    影帶翻拍畫面四幀附卷可憑（偵卷第五三、五四頁），事證
    明確。被告雖於偵查中陳稱：是我下手搶奪，後座的人不知
    道云云（偵卷第一八八頁），惟被害人乙○○於警詢中陳稱
    ：由後座的人徒手搶走我的皮包等語（偵卷第五八頁），足
    見被告甲○○關於自己下手搶奪乙○○皮包之陳述，屬迴護
    陳培玲之詞，不足採信。縱上，本案事證明確，被告犯行可
    以認定。
二、核被告上開事實欄(一)、(二)、(四)所為，均係犯刑法第三百二十
    五條第一項之搶奪罪。事實欄(三)所為，則係犯刑法第三百二
    十條第一項之竊盜罪。被告就事實欄(一)、(二)所為，與陳培玲
    基於犯意聯絡而互推實行，為共同正犯。所犯上開四罪，犯
    意各別，行為互殊，應分論併罰。爰審酌被告犯罪後坦承犯
    行，惟騎乘機車搶奪路人皮包，對於社會治安危害甚鉅，及
    被告犯罪之動機、目的、手段、被告之品行、智識程度等一
    切情狀，量處如主文所示之刑，並定其應執行之刑。
據上論斷，應依刑事訴訟法第二百七十三條之一第一項、第二百
九十九條第一項前段、第二十八條、第三百二十條第一項、第三
百二十五條第一項、第五十一條第五款，刑法施行法第一條之一
，判決如主文。
本案經檢察官簡逸薇到庭執行職務
中    華    民    國  九十七  年    七    月  三十一  日
                  刑事第五庭    法  官  高偉文
以上正本證明與原本無異。
如不服本判決，應於判決送達後十日內向本院提出上訴狀（應抄
附繕本）。告訴人或被害人如對於本判決不服者，應具備理由請
求檢察官上訴，其上訴期間之計算係以檢察官收受判決正本之日
期為準。
                                書記官  張華瓊
中    華    民    國  九十七  年    七    月  三十一  日
附錄本案論罪科刑法條全文
中華民國刑法第三百二十條
意圖為自己或第三人不法之所有，而竊取他人之動產者，為竊盜
罪，處五年以下有期徒刑、拘役或五百元以下罰金。
意圖為自己或第三人不法之利益，而竊佔他人之不動產者，依前
項之規定處斷。
前二項之未遂犯罰之。
中華民國刑法第三百二十五條
意圖為自己或第三人不法之所有，而搶奪他人之動產者，處六月
以上五年以下有期徒刑。
因而致人於死者，處無期徒刑或七年以上有期徒刑，致重傷者，
處三年以上十年以下有期徒刑。
第一項之未遂犯罰之。


司法院資訊處製作；財團法人民間司法改革基金會備份。
